最高法院刑事判決　　　　　　　九十六年度台上字第二四四號
上　訴　人　丙○○
　　　　　　　　　　之9
被　　　告　甲○○
　　　　　　丁○○
　　　　　　乙○○（原名李原章，民國93年6月2日改名）
上列上訴人因自訴被告等偽造文書等罪案件，不服台灣高等法院
中華民國九十三年二月五日第二審判決（九十二年度上訴字第三
九四四號，自訴案號：台灣台北地方法院九十年度自字第八七四
號），提起上訴，本院判決如下：
    主  文
上訴駁回。
    理  由
壹、偽造私文書、強盜、普通搶奪等罪部分：
按刑事訴訟法第三百七十七條規定，上訴於第三審法院，非以判
決違背法令為理由，不得為之。是提起第三審上訴，應以原判決
違背法令為理由，係屬法定要件。如果上訴理由書狀並未指摘原
判決有何違法，自應認其上訴為違背法律上之程式，予以駁回。
本件原判決以上訴人丙○○自訴意旨認被告甲○○、丁○○及乙
○○涉犯刑法第二百十條之偽造私文書罪、第三百二十八條第一
項之強盜罪及第三百二十五條第一項之普通搶奪罪云云。惟經審
理結果，認為不能證明被告等犯罪，因而維持第一審諭知被告等
均無罪之判決，駁回上訴人在第二審之上訴。已依據卷內資料詳
予說明。從形式上觀察，原判決並無違背法令之情形存在。此部
分上訴意旨，僅以：還款全程為何無攤還表、被告舞弊情形已列
在對照表，為何不查，要求提相關明細表資料請會計師核算，為
何提不出，原審為何不追究依法處理。本件新台幣（下同）三百
五十萬元，七年期房貸，每月還本息五萬六千三百十二元定型化
契約，卻以三萬一千四百九十一元還款，有隱匿詐欺之故意及詐
欺行為，且侵害自訴人債務選擇權。聯邦商業銀行總經理甲○○
將偽造之假債數字二百九十一萬五千二百四十一元，勾結聯合金
融徵信中心，列為逾期放款，侵害權益。該行故意預謀詐欺騙財
，不依年金法計算方式，七年期三百五十萬元房貸，七年到期還
近二百六十萬元，仍欠該行二百九十一萬餘元，不法獲利二百萬
元。又偽造二十年期申請期間，其內容均被告自行填寫，後再偽
造三十年期，義務人及債務人欄不是本人簽名，各項資料亦非本
人所填寫蓋章，係被告自行濫蓋云云。經查此部分上訴意旨，無
非係對事實審法院採證認事之職權行使及原審已調查、理由已說
明或與本件犯罪構成要件無關之事項，徒憑己見再為事實上或細
節上之爭執，而於原判決如何違背法令並無一語涉及，自屬違背
法律上之程式，應予駁回。
貳、詐欺取財、背信、竊盜、普通侵占等罪部分：
按刑事訴訟法第三百七十六條所列各罪之案件，經第二審判決者
，不得上訴於第三審法院，為該法條所明定。本件上訴人因自訴
被告等犯刑法第三百三十九條第一項之詐欺取財罪、第三百四十
二條之背信罪、第三百二十條第一項之竊盜罪、第三百三十五條
第一項之普通侵占等罪部分，經原審判決被告等均無罪，核屬刑
事訴訟法第三百七十六條第二、三、四、五款之案件。依首開說
明，既經第二審判決，自不得上訴於第三審法院，上訴人猶提起
上訴，顯為法所不許，應予駁回。
據上論結，應依刑事訴訟法第三百九十五條前段，判決如主文。
中　　華　　民　　國　九十六　年　　一　　月　 十二 　日
                      最高法院刑事第十庭
                          審判長法官  洪　清　江
                                法官  石　木　欽
                                法官  李　伯　道
                                法官  林　勤　純
                                法官  陳　晴　教
      本件正本證明與原本無異
                                      書  記  官
中　　華　　民　　國　九十六　年　　一　　月　二十四　日
                                                      Ｑ
